臺灣臺北地方法院交通事件裁定                   九十一年度交聲字第一一九號
    異議人即
    受處分人  乙○○
右列受處分人因違反道路交通管理處罰條例案件，對於台北市交通事件裁決所九十一
年一月十日所為之處分 (原處分：北市裁三字第駕裁二二─一Ａ0000000號）
，聲明異議，本院裁定如左：
    主  文
異議駁回。
    理  由
一、按汽車駕駛人停車時，不依順行方向，或不緊靠道路右側者，處新台幣（下同）
    六百元以上一千二百元以下罰鍰，道路交通管理處罰條例第五十六條第一項第六
    款定有明文。次按處理機關對於逕行舉發之違反道路交通管理事件，其汽車所有
    人已到案告知違規駕駛人姓名、住址者，應即另行通知違規駕駛人到案依法處理
    ；汽車所有人逾期不到案或不告知違規駕駛人之姓名、住址者，依道路交通管理
    處罰條例第八十五條第三項規定處罰汽車所有人，違反道路交通管理事件統一裁
    罰標準及處理細則第二十四條亦有明定。
二、本件受處分人即異議人乙○○所有車號ＤＢ─七一四一號自用小客車，於民國九
    十年九月四日上午九時二十分左右，在台北市○○路○段三二巷二一號前，不依
    順行方向停車，為台北市停車管理處交通助理員甲○○以拍照方式採證，並以受
    處分人所有之汽車違反道路交通管理處罰條例第五十六條第一項第六款規定之行
    為掣單舉發，嗣郵寄舉發違反道路交通事件通知單（下稱舉發通知單）至受處分
    人戶籍地，雖該舉發通知單因招領逾期而退回，然受處分人於舉發單所載應到案
    日期前向原處分機關查得有前揭遭舉發違規停車之事實，仍於應到案日期前之九
    十年十月四日申訴，但未告知實際駕駛人，經原處分機關函請原舉發單位調查結
    果，仍認受處分人所有之汽車違反前開規定，原處分機關乃於九十一年一月十日
    依道路交通管理處罰條例第五十六條第一項第六款、第八十五條第三項及違反道
    路交通管理事件統一裁罰標準表之規定，以北市裁三字第駕裁二二─一Ａ000
    0000號裁決書裁處罰鍰九百元。
三、訊據受處分人乙○○固不否認有未依順行方向停車之情事，惟辯稱：安和路二段
    三二巷無停車格規劃或停車標示，向來均為一邊靠牆順向停放，另一邊採平行排
    列，伊雖曾採順向停車，惟不久即有其他車輛併排停車，造成出入困難；伊先前
    曾被開一次罰單，伊即建議員警如強制要求順向停車，應規劃停車格或豎立告示
    標誌，或由員警在巷道指揮，如開罰單亦應連續告發，使停車者均能了解停車規
    定，後該罰單即被取銷；至今三二巷之停車情況仍無改變，希望能設置明確的停
    車標示讓大家遵守云云。經查：受處分人所有之汽車未依順行方向停車，已為受
    處分人所坦承，並有證人即舉發之交通助理員甲○○到庭具結證述明確，復有違
    規舉發照片一張附卷可稽。至巷道內之停車既無禁停相關之交通標線、標誌，本
    得依交通安全規則之規定順向停車，自不待所謂停車標誌之設置，而多數人皆違
    規未依順行方向停車，且迄今該處停車仍未見改變等情，倘若屬實，本院自當函
    請相關單位速往舉發，然此均不礙受處人所有之車輛未依順向停車之違規事實。
    是受處分人所辯，礙難採信，其違規行為，應堪認定。
四、綜上所述，受處分人所有之汽車確有未依順行方向停車之違規行為，已可認定，
    是因受處分人於應到案日期前申訴，原處分機關依道路交通管理處罰條例第五十
    六條第一項第六款、第八十五條第三項及違反道路交通管理事件統一裁罰標準表
    之標準之規定，裁處罰鍰九百元，並無違誤，本件受處分人之異議為無理由，應
    予駁回。
五、據上論斷，應依道路交通案件處理辦法第十九條，裁定如主文。
中      華      民      國      九十一      年      五      月    十    日
                                      臺灣臺北地方法院交通法庭
                                          法  官  劉  嶽  承
右正本證明與原本無異。
如不服本裁定，應於裁定送達後五日內向本院提出抗告狀。
                                          書記官  江  虹  儀
中      華      民      國    九十一       年      五      月    十    日
